【裁判字號】    98,裁,410
【裁判日期】    980219
【裁判案由】    印花稅
【裁判全文】
最  高  行  政  法  院  裁  定
                                       98年度裁字第410號
上  訴  人  隆顓科技工程股份有限公司
代  表  人  甲○○
訴訟代理人  劉祥墩律師
            朱家蓉律師
被 上訴 人  桃園縣政府地方稅務局(原桃園縣政府稅捐稽徵處)
代  表  人  乙○○
上列當事人間印花稅事件，上訴人不服中華民國95年12月14日臺
北高等行政法院94年度訴字第3510號判決，提起上訴，本院裁定
如下：
    主  文
上訴駁回。
上訴審訴訟費用由上訴人負擔。
    理  由
一、按對於高等行政法院判決之上訴，非以其違背法令為理由，
    不得為之，行政訴訟法第242條定有明文。依同法第243條第
    1項規定，判決不適用法規或適用不當者，為違背法令；而
    判決有同條第2項所列各款情形之一者，為當然違背法令。
    又提起上訴，應以上訴狀表明上訴理由，並應添具關於上訴
    理由之必要證據，復為同法第244條第1項第4款及第2項所明
    定。準此，當事人對於高等行政法院判決提起上訴，如以高
    等行政法院判決有行政訴訟法第243條第1項規定之不適用法
    規或適用不當為理由時，其上訴狀或理由書應有具體之指摘
    ，並揭示該法規之條項或其內容；若係成文法以外之法則，
    應揭示該法則之旨趣；倘為司法院解釋或本院之判例，則應
    揭示該判解之字號或其內容；如以高等行政法院判決有行政
    訴訟法第243條第2項所列各款情形為理由時，其上訴狀或理
    由書應揭示合於該條項各款之事實。上訴狀或理由書如未依
    此項方法表明，或其所表明者與上開法條規定不合時，即難
    認為已對高等行政法院判決之違背法令有具體之指摘，其上
    訴自難認為合法。
二、本件上訴人對於臺北高等行政法院94年度訴字第3510號判決
    （下稱原判決）上訴，雖以：(一)上訴人與隆顓環保工程股份
    有限公司（下稱隆顓環保公司）簽訂焚化爐工程承攬契約（
    下稱系爭契約）時，隆顓環保公司與上訴人各自之負責人及
    地址迥異，故不可能有契約交付使用後，仍置於同處之情況
    發生。實際上，雙方雖先在系爭契約書上用印，並蓋上騎縫
    章，然嗣因發現有無法執行系爭契約內容之虞，且價額過大
    、風險太高，乃合意作廢系爭契約，不予交付，而獨由上訴
    人帶回處理，後上訴人因他案遭法務部調查局北部地區機動
    工作組（下稱北機組）搜索時，在其辦公室內之作廢資料處
    查獲。是北機組民國（下同）95年8月2日電防四字第095010
    31600號函（原審卷第46頁）之內容實屬錯誤，詎原審輕信
    ，認定系爭契約有交付使用之情形，並據為判決基礎，顯有
    適用法規不當之違法。(二)上訴人之負責人甲○○於93年8月
    2日（上訴狀誤載為5日）至北機組所做之調查筆錄（原處分
    卷第145頁至第148頁），雖坦承因未執行系爭契約之工程，
    故未貼印花稅票等語，惟此乃係因其不瞭解法律用語所致，
    其本意係謂系爭契約根本未訂定成功，形同不存在，自無庸
    執行，更無須貼印花稅票；況其僅係對系爭契約之金額不爭
    執，從未承認系爭契約曾經交付或使用，亦未承認漏貼印花
    稅票。是原審因此片面認定甲○○係承認系爭契約業經交付
    等情，實嫌速斷。(三)陳麗卿係以隆顓環保公司員工之名義，
    於93年9月23日赴被上訴人處解釋系爭契約之相關狀況（原
    審卷第76頁正、反面）。然談話過程中，被上訴人所提示者
    乃隆顓環保公司與他人所訂立之環保清運合約，並未包含系
    爭契約，此情觀諸陳麗卿曾在被上訴人所提示之合約明細表
    簽認確立，而該明細表中並不包含系爭契約自明。迨原處分
    作成後，陳麗卿驚覺補稅金額高於談話當天簽認之契約金額
    ，乃向當天與談之稅務員張惠珊查詢，其稱系爭契約業經甲
    ○○確認，無庸提示予陳麗卿確認等語，足見當天談話紀錄
    中未曾提及系爭契約。詎原審既未詳閱該談話紀錄，且未傳
    訊陳麗卿，逕將該談話筆錄與系爭契約連結，而認定陳麗卿
    業已承認系爭契約有交付使用，並據為判決基礎，亦有適用
    法規不當之違法等詞，為其論據。惟查，觀諸北機組95年8
    月2日電防四字第09501031600號函記載：該組「於92年11月
    13日」持搜索票，至上訴人及隆顓環保公司位於「桃園縣大
    園鄉○○村○○路115號、115之1號」處所實施搜索，前揭
    公司「辦公處所相同」，而所查獲扣押物編號F01至F07（按
    ，系爭契約編號F-03-2）為同一辦公室內所查扣等情，既未
    指出系爭契約簽訂時，上訴人及隆顓環保公司之負責人及地
    址是否相同，且已指明搜索時兩公司設址不同，但辦公處所
    相同，核無上訴人主張之內容錯誤之情事。又原判決並未認
    定甲○○於93年8月2日至北機組接受調查，承認系爭契約曾
    交付使用，而係認定甲○○坦承因系爭契約之工程並未執行
    ，故未貼印花稅票等語，並未主張系爭契約未交付使用等詞
    ，是原判決並無上訴人所指之速斷等情。另陳麗卿係於93年
    9月22日至被上訴人處接受談話，就所問：上訴人與隆顓環
    保公司等5家廠商訂立之合約計11冊，係正本，雙方各持有1
    份或2份，並交付使用？答稱：是的（原審卷第127頁）；核
    與其93年9月23日談話筆錄無涉，自難因該談話筆錄未提及
    系爭契約，遽謂原審未詳閱該談話紀錄，且未傳訊陳麗卿，
    即有違誤。綜上，核其上訴狀所載內容，或係重述其在原審
    業經主張而為原判決摒棄不採之陳詞，或係就原審取捨證據
    、認定事實之職權行使事項，任加指摘違誤，或係就原審所
    為論斷或駁斥其主張之理由，泛言原判決適用法規不當，而
    未具體表明原判決究竟有如何合於不適用法規或適用不當、
    或有行政訴訟法第243條第2項所列各款之情形，尚難認為已
    對原判決之如何違背法令有具體之指摘。依首揭規定及說明
    ，應認其上訴為不合法，應予駁回。
三、據上論結，本件上訴為不合法。依行政訴訟法第249條第1項
    前段、第104條、民事訴訟法第95條、第78條，裁定如主文
    。
中    華    民    國    98    年    2     月    19    日
                    最高行政法院第三庭
                        審判長法官  高  啟  燦
                              法官  廖  宏  明
                              法官  黃  秋  鴻
                              法官  黃  合  文
                              法官  吳  慧  娟
以  上  正  本  證  明  與  原  本  無  異
中    華    民    國    98    年    2     月    19    日
                              書記官  張  雅  琴


司法院資訊處製作；財團法人民間司法改革基金會備份。
